臺灣苗栗地方法院刑事判決
111年度易字第281號
聲  請  人  臺灣苗栗地方檢察署檢察官
被      告  羅于舜


上列被告因加重竊盜等案件，經檢察官提起公訴（111年度偵字
第3930號、第5036號、第5350號），被告於本院準備程序中就被
訴之事實為有罪之陳述，經裁定改依簡式審判程序審理，並判決
如下：
    主  文
羅于舜犯侵入住宅竊盜罪，處有期徒刑柒月；又犯侵入住宅竊盜
罪，處有期徒刑拾月；又犯侵入住宅竊盜罪，處有期徒刑拾月；
又犯非法由收費設備取財罪，處拘役參拾日，如易科罰金，以新
臺幣壹仟元折算壹日。
未扣案之犯罪所得如附表編號2至4、9、10、12、19、20所示之
物均沒收，於全部或一部不能沒收或不宜執行沒收時，追徵其價
額。 
    事  實  及  理  由
一、本院認定被告羅于舜之犯罪事實、證據及應適用之法條，除
    證據名稱應補充「被告於本院審理中自白、本院公務電話紀
    錄表、贓物認領保管單、車牌號碼000-0000重型機車車輛詳
    細資料報表」外，其餘均與檢察官起訴書之記載相同，茲引
    用之（如附件）。又被告有犯罪事實欄一所載論罪科刑執行
    之情形，此有其臺灣苗栗地方檢察署刑案資料查註紀錄表及
    臺灣高等法院被告前案紀錄表各1 份在卷可查，其於受有期
    徒刑執行完畢後，5 年之內再犯有期徒刑以上刑之本案各罪
    ，均為累犯；另按依司法院釋字第775號解釋的解釋文及理
    由意旨，係指構成累犯者，不分情節，一律加重最低本刑，
    於不符合刑法第59條所定要件之情形下，致生行為人所受之
    刑罰超過其所應負擔罪責之個案，不符罪刑相當原則、比例
    原則。於此範圍內，在刑法第47條第1項修正前，為避免發
    生上述罪刑不相當的情形，法院就該個案應裁量是否加重最
    低本刑；依此，該解釋係指個案應量處最低法定刑，又無法
    適用刑法第59條規定減輕之情形，法院應依此解釋意旨裁量
    不予加重最低本刑（最高法院109年度台上字第51號、第247
    號、第518號、第691號等判決意旨參照）。本院審酌被告因
    犯罪而經徒刑執行完畢後，理應產生警惕作用，能因此自我
    控管，不再觸犯有期徒刑以上之罪，卻故意再犯本件有期徒
    刑以上之罪，足見被告有其特別惡性，且前罪之徒刑執行無
    成效，對於刑罰之反應力顯然薄弱等一切情節，認有必要應
    依刑法第47條第1 項規定加重其刑（依據司法院頒布之刑事
    判決精簡原則，主文得不記載累犯）。
二、爰審酌被告為民國00年00月0日出生，教育程度為國中肄業
    ，此為被告於本院審理時所坦認(見本院卷第92頁)；其為智
    識成熟之成年人，如日方升，竟不知進取，為貪圖小利竟任
    意竊取他人之物品，其侵害他人財產安全，行為實不足取，
    顯然缺乏對他人財產權應予尊重之觀念；又其於犯罪事實欄
    一㈢所示竊盜犯行後，甚而持竊盜所得之被害人賴永剛之VIS
    A金融卡至商店盜刷而盜取財物，其行為對各被害人之信用
    及生活、社會治安及交易秩序均生危害，並對特約商店、發
    卡銀行均生交易安全之危害或財產危害，其所為實有不該；
    並考量其犯罪動機、各次犯罪方法及手段、被害人所受損害
    程度、目的、對社會治安所生危害程度及其犯罪後尚能坦認
    犯行，態度尚可，迄今未能與被害人達成和解及被告於本院
    審理時所自述目前從事鐵工，月收入約新臺幣(下同)4萬元
    之經濟狀況、家庭狀況等一切情狀，分別量處如主文所示之
    刑。又就其所犯得易科罰金刑之部分，審酌其年齡、職業、
    收入、社會地位等節，並依刑法第41條第1 項前段之規定，
    諭知易科罰金之折算標準如主文所示，以資儆懲。至關於數
    罪併罰之案件，如能俟被告所犯數罪全部確定後，於執行時
    ，始由該案犯罪事實最後判決之法院所對應之檢察署檢察官
    ，聲請該法院裁定之，無庸於每一個案判決時定其應執行刑
    ，則依此所為之定刑，不但能保障被告（受刑人）之聽審權
    ，符合正當法律程序，更可提升刑罰之可預測性，減少不必
    要之重複裁判，避免違反一事不再理原則情事之發生（最高
    法院110年度台抗大字第489號刑事裁定參照）。故就本案就
    被告上開各所犯不得易科罰金刑之3罪，爰均不予定應執行
    之刑，附此敘明。　　
三、沒收部分：
  ㈠按犯罪所得，屬於犯罪行為人者，沒收之；前二項之沒收，
    於全部或一部不能沒收或不宜執行沒收時，追徵其價額，刑
    法第38條之1 第1 項前段、第3 項分別定有明文。查被害人
    木哈曼、亞萬遭竊如附表編號2至4、9、10所示之物及被害
    人賴永剛遭竊如附表編號12所示之物，均尚未扣案，亦未實
    際發還上開被害人木哈曼、亞萬、賴永剛，自屬被告因犯如
    事實欄一㈡、㈢所示竊盜犯行所獲得之財物，均應依刑法第38
    條之1 第1 項前段、第3 項規定，諭知沒收，於全部或一部
    不能沒收或不宜執行沒收時，追徵其價額。另被告因犯如犯
    罪事實欄一㈢所示非法由收費設備取財犯行，而取得如附表
    編號19、20所示之財物，均係屬被告之犯罪所得，雖未扣案
    ，仍應依前揭規定，宣告沒收，且於全部或一部不能沒收或
    不宜執行沒收時，追徵其價額。
  ㈡按犯罪所得已實際合法發還被害人者，不予宣告沒收或追徵
    ，刑法第38之1 條第5 項定有明文；本案被告雖因犯罪事實
    欄一㈠所示竊盜犯行，而竊得如附表編號1所示之物，惟業已
    發還被害人林逸淇，此有被害人林逸淇警詢筆錄1份在卷可
    稽（見111年度偵字第5350號卷第68頁），另因犯罪事實欄
    一㈢所示竊盜犯行，而竊得如附表編號11、13至18所示之物
    ，惟業已發還被害人賴永剛，此有被害人賴永剛警詢筆錄、
    贓物認領保管單各1份在卷可參(見111年度偵字第3930號卷
    第83頁、第103頁)，爰均不予以宣告沒收或追徵。
　㈢按刑法第38條之2 第2 項規定：宣告前2 條（即第38條、第3
    8條之1 ）之沒收或追徵，有過苛之虞、欠缺刑法上之重要
    性、犯罪所得價值低微，或為維持受宣告人生活條件之必要
    者，得不宣告沒收或酌減之。經查，附表編號5至8雖為被告
    犯如犯罪事實一㈡所示竊盜犯行取得之犯罪所得，且未發還
    被害人木哈曼，惟考量上開物品多係個人專屬物品、僅於個
    人使用時始有其價值，且被害人木哈曼就上開身分證件、提
    款卡等應均可加以補辦或補發，替代性高，又均未扣案，對
    上開物品宣告沒收或追徵實無從達成遏止或預防犯罪之目的
    ，應認欠缺刑法上之重要性，爰依刑法第38條之2 第2 項規
    定，不予宣告沒收或追徵。　　   
據上論斷，應依刑事訴訟法第273 條之1 第1 項、第299 條第1
項前段、第310 條之2 、第454 條第2 項、第450 條第1 項，判
決如主文。
本案經檢察官張智玲提起公訴，檢察官吳宛真到庭執行職務。
中　　華　　民　　國　　111 　年　　8 　　月　　24　　日
                  刑事第一庭  法  官  許蓓雯
附表：
編號 物品名稱 數量 (新臺幣) 犯罪事實 備註 1 車牌號碼0000-00自小客車之鑰匙 1支 犯罪事實一㈠ 已發還被害人林逸淇 2 手機 2支 犯罪事實一㈡  3 皮包 2個 犯罪事實一㈡  4 現金 3,000元 犯罪事實一㈡  5 證件 3張 犯罪事實一㈡  6 郵局提款卡 1張 犯罪事實一㈡  7 玉山銀行提款卡 1張 犯罪事實一㈡  8 印尼銀行提款卡 1張 犯罪事實一㈡  9 斜肩背包 1個 犯罪事實一㈡  10 手機 2支 犯罪事實一㈡  11 黑色皮夾 1個 犯罪事實一㈢ 已發還被害人賴永剛 12 現金 1,000元 犯罪事實一㈢  13 渣打銀行VISA金融卡 1張 犯罪事實一㈢ 已發還被害人賴永剛 14 第一銀行金融卡 4張 犯罪事實一㈢ 已發還被害人賴永剛 15 Icash2.0悠遊卡 1張 犯罪事實一㈢ 已發還被害人賴永剛 16 國民身分證 1張 犯罪事實一㈢ 已發還被害人賴永剛 17 健保卡 1張 犯罪事實一㈢ 已發還被害人賴永剛 18 勞工安全衛生教育訓練結業證書 1張 犯罪事實一㈢ 已發還被害人賴永剛 19 香菸 1包 犯罪事實一㈢  20 面額150元之點數卡 1張 犯罪事實一㈢  
以上正本證明與原本無異。　　　　　　　　　　　　　　　　如不服本判決應於收受判決後20日內向本院提出上訴書狀，並應敘述具體理由。其未敘述上訴理由者，應於上訴期間屆滿後20日內向本院補提理由書(均須按他造當事人之人數附繕本)「切勿逕送上級法院」。告訴人或被害人如對本判決不服者，應具備理由請求檢察官上訴，其上訴期間之計算係以檢察官收受判決正本之日期為準。　　　　　　　　　　　　
                                書記官  蔡孟穎
中　　華　　民　　國　　111 　年　　8 　　月　　24　　日
附錄本判決論罪科刑法條
中華民國刑法第321條
犯前條第1項、第2項之罪而有下列情形之一者，處6月以上5年以
下有期徒刑，得併科50萬元以下罰金：
一、侵入住宅或有人居住之建築物、船艦或隱匿其內而犯之。
二、毀越門窗、牆垣或其他安全設備而犯之。
三、攜帶兇器而犯之。
四、結夥三人以上而犯之。
五、乘火災、水災或其他災害之際而犯之。
六、在車站、港埠、航空站或其他供水、陸、空公眾運輸之舟、
    車、航空機內而犯之。
前項之未遂犯罰之。
中華民國刑法第339條之1（違法由收費設備取得他人之物之處罰
）
意圖為自己或第三人不法之所有，以不正方法由收費設備取得他
人之物者，處1年以下有期徒刑、拘役或10萬元以下罰金。
以前項方法得財產上不法之利益或使第三人得之者，亦同。
前二項之未遂犯罰之。